# 求助陈版主，全资子公司长投减值的疑问。

提问人：liuweisheng 时间：2021-12-01 13:56:49
B为A的全资子公司，B公司股本 1000 万元，A公司长投 1000 万元；A公司单体长投计提减值 200 万元。A公司合并层面如何对 200 万减值进行处理，谢谢版主解惑。

回答人：chenyiwei
参考：《中审众环研究 2020 》之“问题2-3-29（母公司个别报表层面与长期股权投资减值准备相对应的递延所得税资产在合并报表层面的处理）”。